臺灣板橋地方法院交通事件裁定　　　 100年度交聲字第4012號
原處分機關　交通部公路總局臺北區監理所蘆洲監理站
異　議　人
即受處分人　張萬生
上列受處分人因違反道路交通管理處罰條例案件，對於交通部公
路總局臺北區監理所蘆洲監理站於民國98年6月6日以北監蘆字第
裁46裁46-C00000000號違反道路交通管理事件裁決書所為之處分
，聲明異議，本院裁定如下：
    主  文
異議駁回。
    理  由
一、按「受處分人，不服第八條主管機關所為之處罰，得於接到
    裁決書之翌日起二十日內，向管轄地方法院聲明異議」、「
    法院認聲明異議不合法律上之程式或其異議權已經喪失者，
    應以裁定駁回之」，道路交通管理處罰條例第87條第1 項、
    道路交通事件處理辦法第17條前段分別定有明文。故受處分
    人自應於上開規定之期間內向法院聲明異議，倘受處分人逾
    期異議，即於法不合，法院自應裁定駁回。又按「送達，於
    應受送達人之住居所、事務所或營業所為之。但在行政機關
    辦公處所或他處會晤應受送達人時，得於會晤處所為之。」
    、「於應送達處所不獲會晤應受送達人時，得將文書付與有
    辨別事理能力之同居人、受雇人或應送達處所之接收郵件人
    員。」、「送達，不能依前二條規定為之者，得將文書寄存
    送達地之地方自治或警察機關，並作送達通知書兩份，一份
    黏貼於應受送達人住居所、事務所、營業所或其就業處所門
    首，另一份交由鄰居轉交或置於該送達處所信箱或其他適當
    位置，以為送達。」、「前項情形，由郵政機關為送達者，
    得將文書寄存於送達地之郵政機關。」，行政程序法第72條
    第1項、第73條第1項、第74條第1項、第2項分別規定明確。
    而依違反道路交通管理事件統一裁罰基準及處理細則第5條
    規定「處理違反道路交通管理事件，有關文書送達之程序，
    依行政程序法之規定。」又依行政程序法第74條第1項規定
    所為之寄存送達，並未準用民事訴訟法第138條第2項規定，
    自應於寄存送達當日即生送達之效力（臺灣高等法院暨所屬
    法院97年法律座談會刑事類提案第42號審查意見參照）。
二、聲明異議意旨略以：「異議人於97年10月5日騎乘機車，經
    臺北橋沿信義路前往福德北路，於綠燈時準備往夜市方向行
    駛，然因後方有輛龜速的汽車，禮讓先行後，因汽車行進速
    度緩慢，紅綠燈已變燈轉為紅燈，當時其機車已在路中間，
    因此只有快速左轉進入福德北路，才會造成員警以為其強闖
    紅燈，爰聲明異議，請求撤銷上開裁決處分云云。」。
三、經查，本件異議人即受處分人張萬生於97年10月5日晚上7時
    41分許，騎乘車牌號碼BBK-150號重型機車，沿臺北縣三重
    市（現改制為新北市三重區，下同）信義路行駛，行經信義
    路與福德北路交岔路口時，於管制燈號為紅燈時，違規左轉
    至福德北路，經臺北縣政府警察局（現改制為新北市政府警
    察局）三重分局三重派出所警員以其有「闖紅燈（左轉）」
    之違規行為，掣單當場舉發，嗣原處分機關於98年6月6日以
    北監蘆字第裁46裁46-C00000000號違反道路交通管理事件裁
    決書，依道路交通管理處罰條例第53條第1項、第63條第1項
    第3款之規定，裁處異議人罰鍰新臺幣肆仟伍佰元，並記違
    規點數三點等情，有舉發違反道路交通管理事件通知單影本
    及裁決書各1紙在卷可稽。查異議人張萬生自97年8月9日起
    即設籍於「臺北縣三重市○○○路28巷9號4樓」迄今，而本
    件裁決書業經原處分機關於98年6月12日以掛號郵寄至異議
    人張萬生之戶籍地址即「臺北縣三重市○○○路28巷9號4樓
    」，惟未獲會晤受送達人亦無受領文書之同居人、受僱人或
    應送達處所之接收郵件人員，遂依上開行政程序法第74條關
    於寄存送達之規定，將該裁決書寄存於送達地之郵政機關三
    重介壽路郵局，並作送達通知書2份，1份粘貼於應受送達人
    住所門首，另1份置於該受送達處所信箱或適當位置，以為
    送達之事實，有異議人即受處分人張萬生個人基本資料查詢
    結果、交通部公路總局臺北區監理所蘆洲監理站送達證書影
    本各1紙存卷可憑，故本件裁決書已於98年6月12日發生合法
    送達於異議人張萬生之效力。再按當事人非居住於處罰機關
    所在之鄉、鎮、市（包括縣轄市、省轄市及院轄市），但居
    住於受理聲明異議案件法院之管轄區域者，依法院訴訟當事
    人在途期間標準標準第二條第一款中之「地方法院在途期間
    」欄所載日數，扣除在途期間，法院訴訟當事人在途期間標
    準第4條第1款第2目定有明文。查原處分機關係位於臺北縣
    蘆洲市（現改制為新北市蘆洲區○○○○路163號，異議人
    張萬生住所地址則位於臺北縣三重市○○○路28巷9號4樓，
    是其非居住於原處分機關所在之鄉、鎮、市，但居住於本院
    之管轄區域，依前揭法院訴訟當事人在途期間標準第2條第1
    款中之「地方法院在途期間」欄所載，因異議人居住於三重
    市，需扣除在途期間2日。是上開裁決書於98年6月12日發生
    合法送達之效力，加上在途期間2日，則其異議期間應於98
    年7月3日屆滿，詎異議人竟遲至100年11月11日始向原處分
    機關提出本件異議之聲明，此有蓋有原處分機關收狀日期章
    戳之聲明異議狀1份附卷可憑，是異議人就本件裁決處分聲
    明異議顯逾法定不變期間，其異議權已經喪失，揆諸首開法
    條規定及說明，本件聲明異議於法不合，應予駁回。
據上論斷，依道路交通管理處罰條例第87條第2 項，道路交通事
件處理辦法第17條前段，裁定如主文。
中    華    民    國   100    年    11    月    28    日
                    刑事第二十四庭  法  官  徐子涵
以上正本證明與原本無異
如不服本裁定應於送達後5 日內向本院提出抗告狀
                                    書記官  楊姝晴
中    華    民    國   100    年    11    月    28    日